【裁判字號】    91,易,705
【裁判日期】    920508
【裁判案由】    傷害
【裁判全文】
臺灣彰化地方法院刑事判決                          九十一年度易字第七五號
    公  訴  人  臺灣彰化地方法院檢察署檢察官
    被      告  庚○○
    選任辯護人  朱元宏律師
                蘇哲科律師
右列被告因傷害案件，經檢察官提起公訴（九十一年度偵字第三六二八號），本院判
決如左：
    主      文
庚○○共同連續傷害人之身體，處有期徒刑拾月。
    事      實
一、庚○○係彰化縣員林鎮○○街一一七號「閤家歡ＫＴＶ」主任，於民國九十一年
    二月十日凌晨二時三十分許，顧客乙○○（原名張盛舜）、甲○○（原名張盛堯
    ）、丙○○在該店消費時，欲續訂唱歌時段而與服務人員發生爭執，庚○○遂出
    面處理，但因不滿乙○○對其拉扯及說話態度，竟夥同現場之二十餘名不詳真實
    年籍、姓名成年男子，分持棍棒等工具，共同基於傷害他人身體之概括犯意聯絡
    ，以徒手及棍棒毆打之方式，連續傷害乙○○、甲○○、丙○○等三人，致使乙○○受有頭部外傷併腦震盪、頭皮撕裂傷、下額骨骨折、四肢擦挫傷等傷勢，甲○○則受有嚴重多重外傷、頭外傷腦挫傷併顱內出血、右手尺骨骨折等傷勢，丙○○受有上背部挫傷、左前臂挫傷、多處擦傷等傷勢。
二、案經乙○○、甲○○、丙○○訴由彰化縣警察局員林分局報請臺灣彰化地方法院
    檢察署檢察官偵查起訴。
    理      由
一、訊據被告庚○○矢口否認有何傷害犯行，辯稱：當天告訴人乙○○到櫃檯找服務
    人員時，講話比較大聲，二樓消費之客人看不過去就與告訴人乙○○發生口角，
    隨後就找來一些男子手持棍棒，從停車場衝過來毆打告訴人三人，情況非常混亂
    ，伊就跑到前面打電話報警，待該批打架之客人離去後，伊隨手將棍棒丟到花圃
    內，並非有意破壞現場完整，當時因店內監視錄影設備老舊，並未將衝突經過錄
    影留存，告訴人三人可能是找不到真正傷害他們的嫌犯，才會指稱伊下手毆打；
    又證人丁○○、戊○○均無法明確指認係由伊動手傷人，而證人己○○對於其見
    聞毆打過程之敘述前後不一，且依其自稱距離傷害現場僅有三、四公尺之距離，
    卻無法明確指出兇器種類，亦與常情不符，該名證人所言自無足採云云。然查：
（一）右揭事實，業據告訴人乙○○、甲○○、丙○○於警詢及偵審中指訴明確，核
      與證人己○○證述情節相符，並有診斷證明書三份附卷可稽。雖證人己○○無
      從詳細指明被告所持兇器之種類，然因當天參與毆打人數眾多，場面甚為混亂
      ，證人己○○對於參與毆打之人得以辨識面貌已屬不易，自無從期待其逐一詳
      記各人所持棍棒種類。又證人己○○關於其係於下車後隨即見到衝突經過，或
      係至櫃檯詢問有無包廂後折返之際，始目擊被告傷害事實等陳述，固有尚非完
      全一致之嫌，惟其就被告有無下手傷人及衝突所在之確切位置等關鍵情節，所
      述並無齟齬，自不能僅因該名證人所述部分細節偶不一致，即全然推翻其證言
      之憑信性。另參以證人己○○與被告仍屬相識，倘非確實見聞本案事發經過，
      實無必要不顧二人情誼挺身作證。是以被告質疑證人己○○證詞之可信度，仍
      有未洽，無足為採。
（二）而本件衝突係起因於告訴人乙○○前去櫃檯找尋服務人員理論，並於被告出面
      協商之際發生拉扯，其餘在場消費之客人與本件衝突並無直接關聯，所受影響
      亦極為有限，衡情應毋庸召來大批人手前來毆打尋釁。況且縱有客人酒後情緒
      不穩而易起衝突，然告訴人一方僅有區區三人在場，並非人數眾多而無法區隔
      ，被告自可偕同在場之服務人員勸阻隔離雙方，以免發生激烈毆打而波及店內
      人員及設施；乃被告竟捨此不由，不僅並無任何積極制止行為，更於衝突過後
      、人群散去之際，不待警方前來處理，即匆忙將不詳男子所持棍棒丟棄掩藏，
      且藉故未能提出監視錄影帶，致使員警抵達時已無從採證，被告所為亦與通常
      客人發生互毆時，店方人員所應保持之中立立場並配合警方調查之情形迥然有
      別。是由被告前揭行為反應及行為動機，應足徵明被告確有參與傷害犯行之事
      實。至於證人即案發當時擔任「閤家歡ＫＴＶ」副主任之宋凱偉雖證稱：係員
      工自行決定將棍棒丟棄並清理地上血跡云云，惟不論係兇器或現場遺留之血跡
      ，均屬犯罪現場之重要證物，尤其告訴人三人受傷非輕，已非尋常擦挫傷瘀血
      等傷勢足資比擬，該店服務人員理當知悉湮滅證物之嚴重後果，如非接獲被告
      指示清除處理，自無可能擅作主張而任意為之。是以證人宋凱偉就此部分之證
      詞，顯與事理不符，非無迴護被告之嫌，不足為採。
（三）再者，證人宋凱偉於本院訊問時證稱：「（問：店內有無監視設施？）有。在
      二樓，沒有特定的人處理，帶子如果跳出來，就要去換帶子，我是九十年十二
      月一日在閤家歡上班，我從上班後就定時去換帶子，那是為了監視用的。沒有
      固定的人去換，如果輪到他，他就要負責拿ＶＨＳ的帶子去換。正常的時間都
      有在監視錄影，忙的時候，可能因為沒有注意到，帶子跳出來就沒有錄到。」
      則就證人宋凱偉經常至二樓更換監視設備錄影帶之舉動觀之，當時該店之錄影
      設備應係正常運作，至多僅有員工疏未更換空白錄影帶之情形，並無被告所稱
      錄影設備老舊、故障而無法錄影之問題。是以被告果真並未參與犯行，根本毋
      須掩藏當日衝突經過之錄影帶，且該店發生打架衝突事件，對於商譽亦生相當
      影響，被告身為該店主任，極力找出參與毆打之客人以維其餘消費者權益猶恐
      未及，卻反而對此重要證物拒絕提出，違背常情之處至明，更難遽信其前揭所
      辯屬實。
（四）至於告訴人甲○○所受傷勢，經本院向秀傳紀念醫院查詢結果，認其神智清楚
      ，可自行行動，但遺有言語反應較為遲緩，右側肢體運動較為不良，右手肘運
      動範圍有限度為正常之一半以內，外傷性癲癇症，可為重要之後遺症，須長期
      門診治療，有該院九十一年九月二十五日（九一）明秀醫字第九一一二三一號
      函在卷為憑。是其前揭傷勢雖未完全復原，但就現今語能、肢體活動等身體機
      能而言，應未達於毀敗或重要功能完全喪失之程度，尚與刑法第十條第四項所
      列之重傷要件不符，附此敘明。
    綜上所陳，被告前揭所辯要與實情未合，無足為採。本案事證已臻明確，被告犯
    行至堪認定。
二、核被告庚○○所為，係犯刑法第二百七十七條第一項之普通傷害罪。被告與其餘
    下手毆打之二十餘名不詳姓名成年男子間，均有傷害之犯意聯絡及行為分擔，應
    論以共同正犯。又被告先後傷害告訴人乙○○、甲○○、丙○○三人，時間緊接
    ，方法相同，觸犯構成要件相同之罪名，顯係基於概括犯意反覆為之，應依連續
    犯之規定論以一罪，並依法加重其刑。爰審酌被告身為該店之主任職務，因口角
    細故竟召來多人持棍毆打顧客，並造成告訴人三人受有身體傷害，其中告訴人甲○○受傷程度非輕，被告所為自已生嚴重之危害；尤其被告事後亦極力否認犯行
    ，並掩藏現場遺留之兇器，迄今仍未與告訴人三人達成民事和解，犯後態度非無
    可議；再參以被告處理糾紛當時所受之刺激、目的、手段、具有高職畢業學歷之
    智識程度等一切情狀，量處如主文所示之刑，以示懲儆。
據上論斷，應依刑事訴訟法第二百九十九條第一項前段，刑法第二十八條、第五十六
條、第二百七十七條第一項，罰金罰鍰提高標準條例第一條前段，判決如主文。
本案經檢察官吳怡盈到庭執行職務。
中      華      民      國      九十二    年      五      月      八    日
                                臺灣彰化地方法院刑事第三庭
                                    法      官  高  文  崇
右正本證明與原本無異。
如不服本判決，應於判決送達後十日內向本院提出上訴狀( 須附繕本 )。
告訴人或被害人對於判決如有不服具備理由請求檢察官上訴者，其上訴期間之計算係
以檢察官收受判決正本之日期為準。
                                    法院書記官  謝  志  鑫
中      華      民      國      九十二    年      五      月    十三    日
附錄本案論罪科刑法條：
刑法第二百七十七條
傷害人之身體或健康者，處三年以下有期徒刑，拘役或一千元以下罰金。
犯前項之罪，因而致人於死者，處無期徒刑或七年以上有期徒刑，致重傷者，處三年
以上，十年以下有期徒刑。


司法院資訊處製作；財團法人民間司法改革基金會備份。
